臺灣臺南地方法院民事判決　　　　　　 100年度家訴字第68號
原　　　告　林郭春緣
兼上一　人
訴訟代理人　林宗達
被　　　告　林美琇
上列當事人間請求分割遺產事件，本院於民國100年9月21日言詞
辯論終結，判決如下：
    主      文
兩造公同共有如附表一所示之被繼承人林何益之遺產，准予依如
附表三所示之應繼分比例分割為分別共有。
原告其餘之訴駁回。
訴訟費用新臺幣壹萬捌仟柒佰貳拾壹元由兩造依附表三所示應繼
分比例負擔。
    事實及理由
一、本件被告經合法通知，無正當理由，未於言詞辯論期日到場
    ，核無民事訴訟法第386條各款所列情形，爰依原告之聲請
    ，由其一造辯論而為判決。
二、原告主張：
  (一)兩造之被繼承人林何益於民國99年5月26日死亡，遺有如附
    表一所示之土地5筆、房屋2棟 (保存與未保存登記各1棟)、
    存款2筆，土地、建物均已辦畢繼承登記，兩造分別為被繼
    承人林何益之配偶與子女，係法定繼承人，每人應繼分為三
    分之一。
  (二)按繼承人得隨時請求分割遺產，但法律另有規定或契約另有
    訂定者，不在此限。民法第1164條定有明文。本件兩造就被
    繼承人林何益之遺產，並無法律規定禁止分割之情形，兩造
    亦未訂立不分割之契約，現因兩造就被繼承人林何益之遺產
    無法達成分割協議，爰依前揭規定訴請分割遺產。茲就原告
    所擬分割方案說明如下：
  1.林何益遺留財產總額，參酌國稅局之估算應為新臺幣 (下同
    )2,681,946元，惟麻豆段83-44地號土地及其上同段3550 建
    號房屋(即門牌臺南市麻豆區關帝廟62-13號)，前向京城銀
    行麻豆分行貸款，貸款餘額於林何益死亡時尚有942,643 元
    ，又林何益死亡前因多年殘疾，自96年10月1日起至98年11
    月20日止，聘請看護共支出1,386,000元，均由原告林郭春
    緣支付，另林何益死亡時由原告林宗達支付喪葬費用292,00
    0元。上開費用或為林何益之生前債務，或性質上為林何益
    遺產繼承之費用，應均自遺產中先予以扣除後，再分配予繼
    承人，即被繼承人林何益之遺產價值應為2,681,946-942,64
    3-1,386,000-292,000=61,303元，故兩造每人可受分配之金
    額應為20,434元。
  2.因原告林郭春緣對林何益之遺產有債權1,386,000元，故擬
    請將附表一編號5之土地分配予原告林郭春緣，土地價值除
    抵其債權外，超過其得受分配之20,434元之價值68,386元
    (1,474,820-1,386,000-20,434)，則以現金補償予分配不足
    之繼承人即原告林宗達。
  3.麻豆段83-44地號土地及其上同段3550建號房屋，即附表一
    編號2、7之土地及房屋，前向京城銀行麻豆分行貸款，自林
    何益重病、死亡迄今，均由原告林宗達繳納，故此部分之土
    地、房屋宜分配予原告林宗達；附表一編號6即大同街15號
    房屋之基地，係原告林宗達所有，目前係原告二人同住，故
    該房屋宜分配予原告林宗達；另附表一編號1、3、4之土地
    ，均屬持分之畸零土地，亦宜分配給在地之原告林宗達。則
    原告林宗達獲分配之財產價值為1,175,586元，然原告林宗
    達應負擔京城銀行貸款及已支付喪葬費用，共計1,234,643
    元，實際上分配之遺產為負59,057元，再加上每位繼承人原
    均得受分配之遺產價值為20,434元，原告林宗達應受分配之
    財產不足79,491元，除由原告林郭春緣補償68,386元，應再
    由附表一編號9之存款分配11,105元(79,491-68,386)。
  4.附表一編號8之存款12,638元，全數分配予被告，附表一編
    號9之存款分配11,105元予原告林宗達後，尚餘7,797元分配
    予被告，則被告獲分配之金額共計20,435元，多出之1元，
    係上述1.四捨五入後之誤差，利益歸被告所有。
  (三)兩造公同共有麻豆區○○段83-27地號等土地，原告原請求
    鈞院依公告現值標準計算總價值，但被告執意依市價標準計
    算，故鑑定費應由被告獨自負擔，因自被繼承人林何益生病
    迄至亡故，被告未支付任何看護費、醫藥費、喪葬費等，今
    原告林郭春緣又臥病在床，雖經鈞院於100年6月15日以100
    年度家聲字第20號裁定被告應自99年12月1日起至原告林郭
    春緣死亡之日止，每月15日前給付原告林郭春緣生活、醫藥
    費用11,964元，至今已逾半年之久，被告未曾支付分文，原
    告林宗達雖尚有微薄存款，然因目前失業，要負擔原告林郭
    春緣之生活費、看護費、醫藥費等，實在憂心，而本件土地
    重新鑑定價值既由被告提議，鑑定費理應由被告獨自負擔。
  (四)對被告之答辯陳述如下：
  1.被告於10幾年前分走很多財產，且自被告拿走100萬元後，
    對家裡就不聞不問，既未於被繼承人林何益過世時返家奔喪
    ，亦未曾探視生病住院的原告林郭春緣，原告林宗達之前在
    中壢上班，為了照顧父母才請長假回來，也因此被公司解職
    ，但被告只想分得財產，不願負擔債務。
  2.原告林郭春緣洗腎2年，今年過年後因感染入院動手術，目
    前無法言語、無法行動，原告林郭春緣未生病前在家提供理
    髮場所，盈餘與他人五五分帳，原告林宗達之前在臺灣水泥
    公司擔任駕駛，被繼承人林何益生前相關看護費用，都以原
    告二人的薪水收入共同支付，但原告林宗達不清楚繳納的期
    間及金額。
  3.關於被繼承人林何益喪葬費用292,000元部分，係由原告林
    宗達向新光人壽借款支付，約於被繼承人林何益過世前一個
    月支出，當時找葬儀社估價後，有給一部分費用，但因被繼
    承人林何益過世至今已一年多，原告林宗達無法就確實支出
    的費用金額及支出時間提出明確說明，且當時親友所贈白包
    也都補貼進去支出；而原告林宗達總計向新光人壽貸款140
    萬元，麻豆區關帝廟62-13號房屋是被繼承人林何益名下，
    由林何益貸款，並由原告林宗達擔任保證人，另麻豆區關帝
    廟62-14號房屋在原告林宗達名下，被繼承人林何益以原告
    林宗達名義向京城銀行貸款，後因京城銀行利率比較高，所
    以原告林宗達轉向新光人壽貸款，且增貸到140萬元，被繼
    承人林何益的房子在京城銀行還有約90萬元貸款未清償，被
    繼承人林何益自中風後即無謀生能力，均由原告二人共同支
    出相關貸款，被繼承人林何益中風十幾年，原告林宗達不清
    楚詳細繳款期間，因原告林宗達約四年前才搬回臺南，當時
    原告林宗達每月持林何益的存摺，前往銀行將現金交給櫃檯
    ，原告林宗達沒有填寫存款單，櫃檯行員就把錢存入林何益
    的帳戶內，再自該帳戶扣款，因原告林宗達有很多存摺，包
    括中國信託、華南銀行、渣打銀行等，原告林宗達不確定是
    從哪個帳戶提領出來存入，因為都不一定，從林何益過世後
    ，貸款都是原告林宗達在繳納，目前每個月京城銀行還是持
    續在扣房貸；被繼承人林何益過世時之存摺餘額約3萬多元
    ，全部由原告林郭春緣領走，而被繼承人林何益過世之前，
    應該就只有3萬多元，原告二人均未動用該款項。
  4.市價與公告現值有價差，原告仍主張依據公告現值計算遺產
    價額；原告無法接受三個繼承人，各三分之一的分配，但對
    於畸零地由繼承人每人各三分之一，則無意見；另臺南市麻
    豆區油車里油車11號建物(即附表二編號10之房屋)是未辦保
    存登記的房屋，當初是被繼承人林何益購地後由他人所建，
    原告只是翻修屋頂，原告請求將此房屋列入被繼承人之遺產
    一併分割。
  (五)聲明：請求被繼承人林何益所遺如附表二所示之遺產，准予
    按如附表二所示之分割方法分割。
三、被告未於言詞辯論期日到場，惟據其提出之書狀所為聲明、
    陳述略以：
  (一)原告主張：林何益遺留財產總額，參酌國稅局之估算應為
    2,681,946元云云；然原告上開所稱國稅局之估算，僅係國
    稅局用以核定繼承人所應負擔之遺產稅額，且其核算多以土
    地公告價值為計算基準，並非以房地之市價核算，經被告參
    酌透明房訊100年1至3月成屋成交行情，被繼承人林何益之
    遺產編號1至5土地之價值，每坪市價約為7至9萬不等，若以
    每坪7.6萬元估算，則原告參酌國稅局之估值與市場行情差
    異數額高達2,215,294元，是國稅局之估算顯然不能代表被
    繼承人林何益所遺房地之真正價值，故被繼承人林何益之遺
    產應以市價作為計算基礎，方屬正辦。
  (二)原告稱：林何益死亡前因多年殘疾，聘請看護共支出1,386,
    000元，均由原告林郭春緣支付、林何益死亡時由原告林宗
    達支付喪葬費用292,000元云云；然據被告所悉，兩造生母
    即原告林郭春緣並無固定工作收入，生活均賴兩造生父即被
    繼承人林何益扶養，應無資力支付被繼承人林何益生前之看
    護費用1,386,000元，故此費用應係以被繼承人林何益帳戶
    內之存款予以支應；再者，原告林宗達雖主張伊支付林何益
    之喪葬費用292,000元，惟據被告所悉，林何益之喪葬費用
    係直接以林何益之現金遺產予以支付，非由原告林宗達之個
    人財產支付。故原告主張被繼承人林何益之生前看護費用1,
    386,000元及喪葬費用292,000元係由伊等之個人財產予以支
    付，屬被繼承人之生前債務，則原告等應就此負舉證之責。
  (三)原告另主張：麻豆段83-44地號土地及其上同段3550建號房
    屋，即附表一編號2、7之土地及房屋，前向京城銀行麻豆分
    行貸款，自林何益重病、死亡迄今，均由原告林宗達繳納，
    故此部分之土地、房屋宜分配予原告林宗達云云；然原告林
    宗達雖主張代被繼承人林何益繳納麻豆段83-44地號土地及
    其上同段3550建號房屋之貸款，惟就代為支付房地貸款之期
    數、代支付之金額、款項是否確自伊原有財產內予以支付等
    情，全未提出證據佐證，遑論縱原告林宗達曾代被繼承人林
    何益繳納前揭房地貸款，數額亦僅占上開房地貸款總額之一
    部，並非全部，原告林宗達僅以曾代被繼承人繳納前揭房地
    之部分貸款，即主張前揭房地應全部分割予伊，理由顯然薄
    弱，且已損及被告及原告林郭春緣之權利。
  (四)綜上，原告林宗達所提遺產分割方法，或有未盡舉證責任之
    情，或顯然損及被告及原告林郭春緣依法繼承之權利而無理
    由，爰請求鈞院駁回原告之訴，以維權益。
  (五)聲明：原告之訴駁回。
四、得心證之理由：
  (一)按繼承人有數人時，在分割遺產前，各繼承人對於遺產全部
    為公同共有；繼承人得隨時請求分割遺產，但法律另有規定
    或契約另有訂定者，不在此限；又公同共有物分割之方法，
    除法律另有規定外，應依關於共有物分割之規定，民法第
    1151條、第1164條、第830條第2項分別定有明文。次按繼承
    人欲終止其間之公同共有關係，惟有以分割遺產之方式為之
    ，又將遺產之公同共有關係終止改為分別共有關係，性質上
    屬分割遺產方法之一，最高法院82年度台上字第748號裁判
    亦可資參照。
  (二)原告主張林何益於99年5月26日死亡，遺有如附表一所示之
    土地5筆、房屋2棟、存款2筆，其中土地、建物均已辦畢繼
    承登記，及兩造分別為林何益之配偶與子女，係法定繼承人
    ，每人應繼分各為三分之一等事實，業據提出財政部臺灣省
    南區國稅局遺產稅免稅證明書1件、土地登記第二類謄本5份
    、建物登記第二類謄本2份、戶籍謄本3份為證，上開事實堪
    以認定。
  (三)次查，原告主張門牌號碼台南市麻豆區油車里油車11號未保
    存登記建物亦為被繼承人林何益之遺產，固據提出照片2紙
    為證，惟依原告所提照片，尚難認定上開建物所有權之歸屬
    ，況原告已自承該油車里11號建物是被繼承人購地後由別人
    所建，是依原告所述，該建物顯非被繼承人所興建，自亦無
    從依興建而取得油車里11號建物之所有權。且原告復無法提
    供相關之所有權登記、建物出資興建資料或稅籍資料，自難
    認定該未保存登記建物確為被繼承人林何益所有，則原告以
    上開建物乃林何益所有，請求將之一併分割，自難准許。以
    此，本件林何益所有之遺產，應為附表一所示之土地、建物
    及存款等9筆財產。
  (四)再查，附表一所示之遺產，依法既無不能分割之情事，兩造
    亦未主張有訂立不分割之特約，且兩造前曾就分割遺產事宜
    進行調解，因原告林郭春緣及被告未到庭而無法達成協議，
    致調解不成立，有本院100年度司家調字第84號民事卷可按
    ，是兩造就方法無法達成協議，則揆諸首揭說明，原告訴請
    裁判分割，核無不合，應予准許。
  (五)又原告主張林何益生前積欠原告林郭春緣看護費，及原告林
    宗達支出林何益之喪葬費用、代繳林何益於京城銀行之房貸
    等，據以主張上開費用應予扣除，茲就此審酌如下：
  1.原告主張林何益死亡前因多年殘疾，自96年10月1日起至98
    年11月20日止，聘請看護共支出1,386,000元，均由原告林
    郭春緣支付一情，固據提出李金英所開立之看護費收據，惟
    此為被告所否認，並辯稱：原告林郭春緣並無固定工作收入
    ，生活均賴兩造生父即被繼承人林何益扶養，應無資力支付
    被繼承人林何益生前之看護費用1,386,000元，此費用應係
    以林何益帳戶內之存款予以支應等語；查依據原告所提看護
    費收據記載：「林何益因多年殘疾，需有專業護理人員照料
    ，於民國96年10月1日起，聘請林金英女士專門照顧至98 年
    11月20日止共計2年1月20天，每月看護費新台幣54,000元整
    ，共計新台幣1,386,000元，全部均按月由林郭春緣支付完
    畢．．．。」惟從上開長達二年之看護費用，僅以一紙便箴
    概括記載期間之看護費用總額，而無期間之每月支付明細，
    則上開看護費收據是否臨訟所為，已非無疑；加以被告既辯
    稱原告郭林春緣並無固定收入，生活均賴被繼承人扶養，而
    原告亦未提出存款存摺等資料以證明伊確有支付之財力，或
    提領相關款項以支付看護費之證明；參以原告始則主張前述
    看護費均由原告林郭春緣支付，且李金英所書立之看護費收
    據亦記載看護費全部均按月由林郭春緣支付完畢，惟嗣則改
    稱：看護費、醫療費是由原告林宗達與林郭春緣共同繳納，
    林郭春緣不夠錢就會向林宗達拿等語，足見原告就林何益之
    看護費等究係由何人支付之主張前後不一，益難遽行採認；
    據此，本件尚難僅以李金英所書立一概括記載看護費之收據
    ，而認原告林郭春緣確已支付林何益高達1,386,000元之看
    護費，故原告此部分主張，不足憑採。
  2.又原告主張林宗達於林何益死亡時支付喪葬費用292,000元
    ，亦據提出喪葬費用統一發票收據、明德葬儀社生前合約書
    各1件、台南縣麻豆鎮第一公墓納骨堂使用許可證2件為證，
    然被告就此復辯以：被繼承人林何益之喪葬費用，係直接以
    被繼承人林何益之現金遺產予以支付，非由原告林宗達之個
    人財產支付等語；而原告林宗達雖主張支出被繼承人林何益
    之喪葬費，惟所提之統一發票收據、合約書、納骨堂使用許
    可證等，僅可據為原告林宗達出面接洽喪葬事宜，至該喪葬
    費用是否伊以個人存款所支應，或係以被繼承人之遺產支出
    ，亦難斷定；加以原告林宗達所主張之喪葬費用達292,000
    元，金額非少，衡諸常情，應難以日常現金支付，自必有提
    取款項以為支付之資料，惟原告林宗達已坦承關於支出之費
    用金額、支出時間、何時提款支出喪葬費等情，均無法確定
    ，益難僅依上開統一發票收據、合約書、納骨堂使用許可證
    ，憑以認定原告林宗達已支出292,000元之林何益之喪葬費
    。
  3.原告主張附表一編號2、7之土地及房屋，前向京城銀行麻豆
    分行貸款，自林何益重病、死亡迄今均由原告林宗達繳納貸
    款，該筆貸款之餘額942,643元應自遺產中先予以扣除後，
    再分配予繼承人，且此部分之土地、房屋宜分配予原告林宗
    達等語，復據提出貸款餘額明細1紙為證，而據上開貸款餘
    額明細所示，以林何益為借款人之貸款，於林何益死亡當時
    尚有貸款餘額942,643元，而於林何益死亡後仍陸續清償貸
    款；惟該筆貸款於林何益死亡時既尚餘942,643元，顯然該
    筆款項當時並未經原告林宗達清償，則原告主張林何益之遺
    產應扣除該筆貸款數額，並將扣除之款項分配予原告林宗達
    ，即屬無據。況從上揭貸款餘額明細雖足以認定林何益死亡
    後仍有清償之事實，然其係何人所清償，則難知悉。而原告
    雖主張該款項係原告林宗達持林何益之存摺，至銀行櫃檯以
    現金繳款，並無填寫存款單，僅係將錢交付給櫃檯人員等語
    ，惟就此亦無證據為證，自難採信。何況原告主張原告林宗
    達代林何益繳納附表一編號2、編號7之不動產之貸款，係據
    此為該二筆不動產應分配予原告林宗達之依據，惟關於分割
    遺產之訴，係以遺產之共有物分割請求權為其訴訟標的，法
    院認原告之請求為有理由時，即應依民法第830條第2項、第
    824條第2項定其分割方法。是其分割應斟酌當事人之聲明，
    遺產共有物之性質、經濟效用及全體遺產共有人利益等，公
    平裁量。以此，原告主張原告林宗達代林何益繳付貸款一情
    ，本不可採；而即使屬實，亦與該二筆不動產是否分配予原
    告林宗達無必然關聯，縱欲分配予原告林宗達，亦應考量該
    不動產之合理價值，再與其他繼承人所分得遺產之價值比較
    後，對所分得遺產價值較少者公平補償其差額，而此亦必先
    就各該不動產之價值作鑑價，始得作認定。本件原告既無法
    就原告林宗達代林何益清償貸款一事提出證據，且此部分主
    張亦與是否將附表一編號2、編號7之不動產無必然關聯，則
    原告關於此部分主張，乃不可採。
  (六)查原告主張上開原告林郭春緣為林何益支出看護費1,386,00
    0元、原告林宗達支付喪葬費用292,000元、及林何益重病、
    死亡後均由原告林宗達代繳京城銀行麻豆分行貸款942,643
    元，均難採信，則原告主張原告林郭春緣對林何益之遺產有
    1,386,000元債權、原告林宗達代為支出喪葬費292,000元及
    代繳銀行貸款942,643元應自遺產中扣除補償原告林宗達，
    均不可採，從而，原告以看護費、喪葬費及代繳銀行貸款之
    支出為基礎，據以主張林何益所遺留之遺產應依如附表二所
    示之分割方法分割，亦不足取。至原告另主張關於附表一編
    號1至編號4、編號6、編號7之不動產應分配予原告林宗達，
    編號5之土地應分配予林郭春緣之分割方法，已為被告不同
    意，且依原告主張之分割方法進行分割，必然需先認定各該
    不動產之市值，以確定各該繼承人所分得之遺產價值，並據
    以確定應否予以補償及其補償之數額；而原告林宗達雖主張
    關於遺產中土地部分應依公告現值標準計算總價值等語，查
    公告現值係直轄市或縣市政府對於轄區內之土地，經常調查
    其地價動態，繪製地價區段圖並估計區段地價後，提經地價
    評議委員會評定，據以編製土地現值表，於每年7月1日公告
    之地價，是公告現值之評定，固有其公信力。惟公告現值通
    常未能考慮每筆土地之特性，此由其核定過程，未能區○○
    街地、裡地、路角地、袋地、不規則地等影響地價之因素
    ，整條街區以同一單價定之，可見一斑，故公告現值，雖為
    政府單位所定之價值，然亦僅具粗估之性質，其與市價之間
    實難完全吻合，是為求對被繼承人遺產公平分配，自有必要
    對相關土地、建物進行鑑價，據以計算各該繼承人之差額及
    應補償之數額。然本件前經本院囑託建築師事務所對附表一
    編號1至編號7之不動產進行鑑定，因原告拒不繳納鑑價費，
    而無從進行，此有本院100年7月8日南院龍家喜100年度家訴
    字第68號函、宜真建築師事務所100年8月19日宜鑑字第477
    號函、原告100年8月8日聲請狀附卷可參，是本件既無從就
    上開不動產之實際價值加以認定，亦難對各繼承人所分得之
    遺產價值計算。按「訴訟行為須支出費用者，審判長得定期
    命當事人預納之。當事人不預納者，法院得不為該行為。」
    民事訴訟法第94之一條第1項前段定有明文。本件原告既已
    具狀表明不願繳納鑑價費用，致無從認定各該不動產之價值
    及應補償他繼承人之數額，則原告主張附表一之分割方案，
    是否公平，非無可疑，以致窒礙難行，是原告主張依附表一
    所示之方案進行分割，即不可行。又原告林宗達雖主張被告
    執意要求依市價標準計算，故鑑定費應由被告負擔等語，惟
    市價與公告現值不免有所差距，此已如前所述，是以公告現
    值為不動產價值之認定，難期合於公平，故本院審酌上情，
    認關於本件之不動產若欲加以分割為單獨所有，本即有鑑價
    之必要，此不待被告所主張，更非因被告主張而使本院採為
    鑑價之依據，則原告以被告主張依市價計算，據以主張被告
    應繳納鑑定費，自屬無據。
  (七)據上，本件原告主張就附表一之遺產應依附表二所示之分割
    方法單獨分割，已因原告拒不繳納鑑定費，而無從採納。按
    繼承人欲終止其間之公同共有關係，惟有以分割遺產之方式
    為之，又將遺產之公同共有關係終止改為分別共有關係，性
    質上屬分割遺產方法之一，此已見前述。茲本件將附表一之
    遺產依附表二之方法單獨分配予各繼承人，既不可行，審酌
    被告已主張依各共有人之應繼分比例各3分之1予以分割而改
    為分別共有關係，此一方法使各繼承人所分得之遺產與應繼
    分比例相符，尚屬公平，為此，關於本件兩造所繼承如附表
    一之遺產爰依兩造應繼分比例分割為如主文第1項所示。至
    附表二編號10之建物，因原告就該建物確屬林何益所有，並
    無證據為證，自難認定屬林何益之遺產並進行分割，是原告
    併就該筆建物請求分割，於法無據，應予駁回。
五、本件法律關係已臻明確，關於兩造其餘之主張、抗辯之事項
    ，均無足影響於本件之認定，自無再予一一論列之必要，附
    此敘明。
六、末按「因共有物分割、經界或其他性質上類似之事件涉訟，
    由敗訴當事人負擔訴訟費用顯失公平者，法院得酌量情形，
    命勝訴之當事人負擔其一部」，民事訴訟法第80條之1定有
    明文，本件分割公同共有遺產之訴，係固有必要共同訴訟，
    原、被告之間本可互換地位，本件原告起訴雖於法有據，但
    被告之應訴實因訴訟性質所不得不然，是以本件之訴訟費用
    ，應由兩造依其上開應繼分之比例分擔，較為公允，併此敘
    明。
七、據上論結，本件原告之訴為一部有理由，一部無理由，依民
    事訴訟法第385條第1項前段、第80條之1、第87條第1項，判
    決如主文。
中    華    民    國    100    年    10    月    5    日
                  家事法庭     法  官  林富郎
以上正本證明與原本無異。
如對本判決上訴，須於判決送達後20日之不變期間內（附具繕本
），向本院提出上訴狀，並應繳納上訴費用。
中    華    民    國    100    年    10    月    5    日
                               書記官  劉毓如
附表一：
┌──┬────┬───────────────┬─────┬────┬─────┐
│編號│財產種類│ 地號或門牌號碼               │面積      │應有部分│國稅局核定│
│    │        │                              │          │        │價額      │
├──┼────┼───────────────┼─────┼────┼─────┤
│ 1  │土地    │ 臺南市○○區○○段83-27地號  │73平方公尺│1/3     │177,633元 │
├──┼────┼───────────────┼─────┼────┼─────┤
│ 2  │土地    │ 臺南市○○區○○段83-44地號  │92平方公尺│全部    │671,600元 │
├──┼────┼───────────────┼─────┼────┼─────┤
│ 3  │土地    │ 臺南市○○區○○段478地號    │14.22平方 │1/8     │32,883元  │
│    │        │                              │公尺      │        │          │
├──┼────┼───────────────┼─────┼────┼─────┤
│ 4  │土地    │ 臺南市○○區○○段479地號    │61.61平方 │113/1220│105,570元 │
│    │        │                              │公尺      │        │          │
├──┼────┼───────────────┼─────┼────┼─────┤
│ 5  │土地    │ 臺南市○○區○○段482地號    │79.72平方 │全部    │1,474,820 │
│    │        │                              │公尺      │        │元        │
├──┼────┼───────────────┼─────┼────┼─────┤
│ 6  │房屋    │ 臺南市○○區○○里○○街15號 │          │全部    │3,300元   │
├──┼────┼───────────────┼─────┼────┼─────┤
│ 7  │房屋    │ 臺南市麻豆區南勢里關帝廟62-13│          │全部    │184,600元 │
│    │        │ 號                           │          │        │          │
├──┼────┼───────────────┼─────┼────┼─────┤
│ 8  │存款    │ 第一商業銀行活儲             │          │        │12,638元  │
├──┼────┼───────────────┼─────┼────┼─────┤
│ 9  │存款    │ 京城銀行活存                 │          │        │18,902元  │
└──┴────┴───────────────┴─────┴────┴─────┘
附表二：
┌──┬────┬────────────────┬─────────┐
│編號│財產種類│ 地號或門牌號碼                 │原告主張之分割方法│
│    │        │                                │                  │
├──┼────┼────────────────┼─────────┤
│ 1  │土地    │ 臺南市○○區○○段83-27地號    │ 分配予林宗達     │
├──┼────┼────────────────┼─────────┤
│ 2  │土地    │ 臺南市○○區○○段83-44地號    │ 分配予林宗達     │
├──┼────┼────────────────┼─────────┤
│ 3  │土地    │ 臺南市○○區○○段478地號      │ 分配予林宗達     │
├──┼────┼────────────────┼─────────┤
│ 4  │土地    │ 臺南市○○區○○段479地號      │ 分配予林宗達     │
├──┼────┼────────────────┼─────────┤
│ 5  │土地    │ 臺南市○○區○○段482地號      │ 分配予林郭春緣， │
│    │        │                                │ 林郭春緣再補償   │
│    │        │                                │ 林宗達68,386元   │
├──┼────┼────────────────┼─────────┤
│ 6  │房屋    │ 臺南市○○區○○里○○街15號   │ 分配予林宗達     │
├──┼────┼────────────────┼─────────┤
│ 7  │房屋    │ 臺南市麻豆區南勢里關帝廟       │ 分配予林宗達     │
│    │        │ 62-13號                        │                  │
├──┼────┼────────────────┼─────────┤
│ 8  │存款    │ 第一商業銀行活儲               │ 分配予林美琇     │
├──┼────┼────────────────┼─────────┤
│ 9  │存款    │ 京城銀行活存                   │ 11,105元分配予林 │
│    │        │                                │ 宗達，7,797元分配│
│    │        │                                │ 予林美琇         │
├──┼────┼────────────────┼─────────┤
│10  │房屋    │ 臺南市麻豆區油車里油車11號     │                  │
└──┴────┴────────────────┴─────────┘
附表三：
┌─────┬──────┐
│繼承人    │ 應繼分比例 │
├─────┼──────┤
│林郭春緣  │ 3分之1     │
├─────┼──────┤
│林宗達    │ 3分之1     │
├─────┼──────┤
│林美琇    │ 3分之1     │
└─────┴──────┘